---
title: "Exercice 6"
author: "Mamadou Billo Diallo"
date: "date"
output:
  word_document: default
  html_document: default
---

# Tache  1: Reflection


L'incertitude nous permet d'explorer les données en profondeur et  faire des graphiques de précision.

# Tâche 2 : Visualiser l'incertitude avec gapminder

Pour cet exercice, vous allez revoir les données de Hans Rosling sur la santé et la richesse. Installez le package **gapminder** si vous ne l'avez pas déjà fait. Installez également les packages **ggridges** et **gghalves**.

```{r load-libraries-data, warning=FALSE, message=FALSE}
library(tidyverse)  # For ggplot, dplyr, and friends
library(gapminder)  # For health/wealth data
library(ggridges)   # For ridge plots
library(gghalves)   # For half geoms
```

## Histogrammes

Faites un histogramme du PIB *enregistré* par habitant pour 1997 uniquement, sur les cinq continents.
#chargement des données
```{r}
data <- gapminder::gapminder
data

```


```{r filter-gapminder-1997}
# Créer un jeu de données filtré
data_1997<- data %>%
  filter(year==1997)

```

```{r plot-histogram}
# Ajoutez un histogramme ici. Vous voudrez probablement remplir et facetter.
# Vous devrez également ajouter scale_x_log10()

ggplot(data = data_1997,mapping = aes(x=gdpPercap,fill=continent))+
  geom_histogram( color = "white")+
  scale_x_log10()+
  guides(fill = "none") +
  facet_wrap(vars(continent))
  


```


## Densités

Faites un tracé de crête de l'espérance de vie au fil du temps, de 1952 à 2007. Vous devrez utiliser les données complètes de gapminder, et non les données de 1997 uniquement.

```{r plot-ridgeplot}
# Add a ridge plot here
ggplot(data,aes(x=lifeExp,y=fct_rev(as.factor(year))),fill=..x..)+
  geom_density_ridges_gradient(quantile_lines = TRUE, quantiles = 2) +
  scale_fill_viridis_c(option = "plasma")+
  labs(x = "Esperence de vie", y = NULL, color = "Temp")
```


## Boîtes, violons et amis

Créez un jeu de données filtré qui sélectionne uniquement les données de 2007 *et* supprime l'Océanie. Montrez la distribution du PIB *enregistré* par habitant sur les *quatre* continents en utilisant une combinaison de diagrammes en boîte et/ou de diagrammes en violon et/ou de diagrammes en bande, soit superposés les uns sur les autres, soit en utilisant leurs homologues `geom_half_*()` de **gghalves**.

```{r filter-gapminder-2007-sans-oceania}
# Create a filtered dataset
data_2007<- data%>%
  filter(year==2007,continent!="Oceania")
```

```{r plot-distribution}
# Add a plot here. You'll want to use either scale_x_log10() or scale_y_log10(),
# depending on which direction your boxplots/violin plots/etc. go

ggplot(data = data_1997,mapping = aes(x=gdpPercap,y=continent,fill=continent))+
  geom_violin()+
  stat_summary(geom = "pointrange", fun.data = "mean_se", size = 1, color = "white") +
  geom_point(size = 0.5, position = position_jitter(width = 0.1)) +
  guides(fill = "none")+
  scale_x_log10()
 
```


